---
title: "Regresión Lineal Simple"
author: "Christian Chiroque"
date: "14 de julio de 2020"
output: md_document
---

title: Example Page 3
linktitle: Tips 1-2
toc: true
type: docs
date: "2019-05-05T00:00:00+01:00"
draft: false
menu:
  example:
    parent: Example Topic
    weight: 3

# Prev/next pager order (if `docs_section_pager` enabled in `params.toml`)
weight: 1



[Data Política](https://www.youtube.com/channel/UCjsP5ejsSyUchRl2oA96J3A)

```{r setup, include=FALSE}
knitr::opts_chunk$set(echo = TRUE)
```

## Introducción

Te sugiero ver el siguiente **tutorial** y luego aplicar los comandos de esta :

<iframe width="560" height="315" src="https://www.youtube.com/embed/-p02G7NXlSk" frameborder="0" allow="accelerometer; autoplay; encrypted-media; gyroscope; picture-in-picture" allowfullscreen></iframe>

### Pasos previos

Solicitamos nuestra base de datos:

```{r}
library(rio)
baseSOSS="https://github.com/DataPolitica/salidas/raw/master/Data/trabajadores.sav"
trabajadores=import(baseSOSS)
```

Identificamos las variables que tenemos:

```{r}
names(trabajadores)
```

### Generamos nuestro modelo de regresión

```{r}
modelo1=lm(salario_actual~salario_inicial,data=trabajadores)
summary(modelo1)
```


```{r}
hist(trabajadores$salario_actual)
```

Para realizar el análisis debemos seguir los pasos de nuestro flujograma:


### Identificamos los coeficientes y construimos la ecuación

```{r}
modelo1$coefficients
```


Recordemos la forma de la ecuación:

y = a + bx

Entonces, de acuerdo al output, vemos que nuestra ecuación sería de la siguiente manera:

Salario actual = 1928.20576 + (1.90945 * Salario inicial)

En donde: 1928.20576 es nuestro intercepto y 1.90945 es nuestra pendiente (b) de x. 

Este último se puede interpretar como "el cambio que se presenta en Y por cada unidad que varía X". 


Note that the `echo = FALSE` parameter was added to the code chunk to prevent printing of the R code that generated the plot.
